臺灣臺北地方法院刑事判決　　　九十四年度交易字第六三○號
公　訴　人　臺灣臺北地方法院檢察署檢察官
被　　　告　甲○○
上列被告因公共危險案件，經檢察官提起公訴（九十四年度偵字
第二○六五八號），嗣被告於準備程序中就被訴事實為有罪之陳
述，經告以簡式審判之旨，並聽取當事人之意見後，經本院合議
庭裁定以簡式審判程序審理，本院判決如下：
    主  文
甲○○服用酒類，不能安全駕駛動力交通工具而駕駛，處有期徒
刑肆月，如易科罰金，以佰元折算壹日。
    事  實
一、甲○○前因酒醉後駕車公共危險案件，先後於民國九十年十
    一月二十二日經本院臺北簡易庭以九十年度北交簡字第二九
    八六號刑事簡易判決判處罰金一萬元確定、九十一年三月五
    日經本院臺北簡易庭以九十年度北交簡字第四二三五號刑事
    簡易判決判處罰金一萬元確定、九十一年十一月二十五日經
    臺灣士林地方法院士林簡易庭以九十一年度士簡字第九二一
    號刑事簡易判決判處罰金二萬元確定，猶不知檢束行為，於
    九十四年十月十九日晚間八時許，在臺北市○○區○○街祖
    師廟與友人共飲保力達加米酒二瓶，酒後控制力及注意力均
    已達無法安全駕駛動力交通工具之狀態（尚未達心神喪失或
    精神耗弱之程度），竟仍於飲畢後，自該處騎乘車牌號碼Ｅ
    ＧＬ—一二二號輕型機車搭載友人，欲至臺北市西門捷運站
    ，於同日晚間九時三十三分許，行經臺北市○○區○○街二
    段七十二號前，因其對員警指揮及交通號誌無反應或遲緩，
    駕駛判斷力顯然欠佳，而為警攔檢，經以酒精測試器測試結
    果，其呼氣酒精濃度達每公升○‧五七毫克，始悉上情。
二、案經臺北市政府警察局萬華分局報請臺灣臺北地方法院檢察
    署檢察官偵查起訴，嗣經本院合議庭裁定以簡式審判程序審
    理。
    理  由
一、上揭犯罪事實，業據被告甲○○迭於警詢、本院準備程序及
    審理時供認不諱（見臺灣臺北地方法院檢察署九十四年度偵
    字第二○六五八號偵查卷第八頁、本院卷第十九頁反面、第
    二十六頁），且：
  (一)被告以呼氣測試酒精濃度為每公升○‧五七毫克（ＭＧ／Ｌ
    ），此有酒精濃度檢測表、臺北市政府警察局北市警交大字
    第ＡＥＢ一四六一四四號舉發違反道路交通管理事件通知單
    在卷可稽（見同上偵查卷第十七頁），況被告於駕駛過程中
    ，因其對員警指揮及交通號誌無反應或遲緩，駕駛判斷力顯
    然欠佳，並有喝酒跡象，顯然無法安全駕駛，且被告於兩臂
    平伸抬頭轉圈、金雞獨立三十秒等生理平衡檢測時，亦不正
    常，復有臺北市政府警察局萬華分局刑法第一百八十五條之
    三案件測試觀察紀錄、生理平衡檢測表在卷可按（見同上偵
    查卷第十五頁、第十六頁）。
  (二)按飲酒後吐氣所含酒精濃度須達若干，將導致不能安全駕駛
    汽車？醫學文獻上認吐氣所含酒精濃度達每公升○‧二五毫
    克者，有輕度協調功能降低之現象；每公升達○‧五毫克者
    ，有反應較慢、感覺減低、影響駕駛之現象；每公升達○‧
    七五毫克者，有思考改變、個性行為改變之現象；每公升達
    一‧○毫克者，有步態不穩、噁心嘔吐、精神混惑不清晰之
    現象；每公升達一‧五毫克者，有說話不清楚、感覺喪失、
    視力模糊等現象；每公升達二‧○毫克者，有體溫降低、血
    糖降低、肌肉控制差、癲癇發作等現象；每公升達三‧五毫
    克者，有神智不清、反射減低、呼吸抑制等現象，有行政院
    國軍退除役官兵輔導委員會臺北榮民總醫院（八八）北總內
    字第二六八六八號函及其附件在卷可佐，而飲酒後吐氣所含
    酒精濃度達每公升零點五五毫克以上，肇事率為一般正常人
    之十倍，一般認為已達不能安全駕車，作為取締及移送刑事
    偵辦之標準，亦有法務部八十八年五月十八日法八八檢字第
    ○○一六六九號函公告可按。惟上述情形，係一般人飲酒後
    ，通常會呈現之狀況，倘個人因體質狀況之不同，縱吐氣之
    酒精含量已達上開標準，個人顯現之狀況仍有可能因人而異
    ，是各人酒後是否已達不能安全駕駛之程度，仍須從個案之
    具體事證上加以判斷。查本案被告酒後駕駛對員警指揮及交
    通號誌無反應或遲緩，駕駛判斷力顯然欠佳，並有喝酒跡象
    ，顯然無法安全駕駛，已如前述，足徵被告當時因酒精因素
    ，其判斷力、辨識力、注意力均已異於常人，顯已達不能安
    全駕駛之程度。
  (三)綜上所述，參互各情，本案事證明確，被告犯行堪以認定，
    應予依法論科。
二、核被告服用酒類，已達不能安全駕駛動力交通工具而駕駛，
    所為係犯刑法第一百八十五條之三之服用酒類，不能安全駕
    駛動力交通工具而駕駛罪。爰審酌被告有如事實欄所示之前
    科，猶無視政府機關三令五申，一再宣導嚴禁酒後駕車，心
    存僥倖，放任自己飲酒後騎乘機車，造成自己及他人生命、
    身體及財產之潛在危險，惟其犯後供認犯行，態度尚稱良好
    ，及其犯罪動機、目的、智識程度等一切情狀，認檢察官求
    刑有期徒刑七月，稍嫌過重，爰量處如主文所示之刑，並諭
    知易科罰金之折算標準，以資懲儆。
據上論斷，應依刑事訴訟法第二百七十三條之一第一項、第二百
九十九條第一項前段，刑法第一百八十五條之三、第四十一條第
一項前段，罰金罰鍰提高標準條例第二條，判決如主文。
本案經檢察官王鑫健到庭執行職務
中　　華　　民　　國　九十四　年 　十二 　月   三十   日
　　                      臺灣臺北地方法院交通法庭
                              法　    官  孫萍萍
以上正本證明與原本無異。
如不服本判決，應於判決送達後十日內，向本院提出上訴狀。
                              書  記  官  張汝琪
中　　華　　民　　國　九十四　年 　十二 　月   三十   日
附錄論罪科刑依據之法條：
中華民國刑法第一百八十五條之三
服用毒品、麻醉藥品、酒類或其他相類之物，不能安全駕駛動力
交通工具而駕駛者，處一年以下有期徒刑、拘役或三萬元以下罰
金。
